

Hugo MORCEAU

Programador JavaScript

Mago.morceau@gmail.com
→ +33 6 58 02 10 65
Sentmenat (Barcelona)

Perfil

Recién titulado en "programación web y web móvil' busco un puesto como programador web JavaScript (back y/o front). Anteriormente he trabajado como desarrollador Cobol, Adélia y RPG4 durante 10 años. Estoy especialmente interesado en las tecnologias nodeJs, React, Vue y TypeScript

Experiencia profesional

Software Engineer / Project Manager

2019 - 2022

Crédit Mutuel - Euro Information, Paris

- · Gestión proyecto internacional
- Redacción de especificaciones funcionales y técnicas en inglés
- Reuniones y emails en inglés
- · Supervisión de la programación y acceptance testing

Software Engineer

2017 - 2019

Equadra - Crédit Mutuel - Euro Information, Paris

Programación en Cobol / Adélia / SQL

Software Engineer

2012 - 2016

Hardis Group, Paris

- Prestación para diversos clientes del sector de la banca, seguros, factoring y titulización
- · Comprensión de las necesidades del cliente
- Definir las especificaciones técnicas y funcionales
- Redacción de la documentación pertinente para el desarrollo del programa
- Estimación workload
- Desarrollo en Adélia IWS, Visual, CL, RPG, SQL
- Ejecución del programa para descartar fallas, corrección y optimización
- Mantenimiento correctivo y evolutivo
- Hotfix en producción
- Preparar la documentación pertinente del programa para los usuarios.

Formación

Programador Web y Web móvil

2022 - feb 2023

O'Clock School

Manager SI

2012 - 2013

CESI School, Châteauroux

Developer Analyst

2011 - 2012

CCI de l'indre, Châteauroux

Competencias técnicas

JavaScript, nodeJS, React

HTML, CSS

SQL (DB2, PSQL), Merise

Linux, AS400

Cobol, RPG4, Adélia IWS

Otras competencias

Gestión de proyectos

Redacción especificaciones

Análisis técnico y funcional

Pruebas de funcionamiento, corrección y ajustes

Idiomas

Francés (lengua materna)

Inglés - C1

Español - B2

Enlaces

<u>Portfolio: hugomorceau.com</u>

<u>Linkedin.com/in/hugo-</u> morceau-5b36051b7/

Github.com/HugoMorceau